【裁判字號】    95,易,297
【裁判日期】    950623
【裁判案由】    竊盜
【裁判全文】
臺灣新竹地方法院刑事判決               95年度易字第297號
    公  訴  人  臺灣新竹地方法院檢察署檢察官
    被      告  丙○○
                          67.
    被      告  甲○○
                          80.
上列被告因竊盜案件，經檢察官聲請簡易判決處刑（95年度速偵
字第841號），本院改依通常程序審理，並依簡式審判程序判決
如下：
    主  文
丙○○共同攜帶兇器竊盜，處有期徒刑陸月，如易科罰金，以
佰元折算壹日。扣案之扳手貳支、老虎鉗壹支、螺絲起子支、
剪刀壹支，均沒收。
甲○○共同攜帶兇器竊盜，處有期徒刑陸月，如易科罰金，以
佰元折算壹日。緩刑貳年，緩刑期內付保護管束。扣案之扳手貳
支、老虎鉗壹支、螺絲起子支、剪刀壹支，均沒收。
    事  實
一、緣柯鴻鈞所有之車號0897-KV號自小客車於民國95年3月中旬
    因發生車禍致損壞，停放在新竹市○○路679號之宜昇汽車
    修理廠旁。而丙○○於95年4月間受柯鴻鈞委託維修上開車
    輛，因估算維修材料成本過高，竟夥同甲○○基於意圖為自
    己不法所有之竊盜犯意聯絡，共同於民國95年4月29日凌晨5
    時許，在新竹市○○街61號前，攜帶丙○○所有、客觀上足
    供兇器使用之扳手2支、老虎鉗1支、螺絲起子3支、剪刀1支
    ，由丙○○持螺絲起子1支撬開乙○○所有車號8007-KT號自
    小客車車門，由甲○○進入該車駕駛座欲以螺絲起子發動，
    惟因該車設有晶片鎖而無法發動，遂改由丙○○駕駛車號7G
    -8403號自小客車，以拖車繩拖行之方式，竊取上開車號800
    7-KT號自小客車，得手後，將該車托行至新竹市○○路某一
    巷內之停車場空地。丙○○、甲○○2人復前往宜昇汽車修
    理廠維修旁，共同拆卸友人柯鴻鈞所有車號0897-KV號自小
    客車車牌2面、行車電腦、車子鑰匙（含遙控器）、電門鎖
    頭等，換裝在竊得之乙○○所有車號8007-KT號自小客車上
    ，並將車號8007-KT號自小客車車牌2面及拖車繩丟棄於新竹
    市○○路中山橋下，以俗稱「借屍還魂」方式避人耳目。嗣
    為警於95年4月30日上午8時10分許，在甲○○位於新竹市○○區○○里○鄰○○路○段80號住處車庫內查獲，並起出上開
    贓車，扣得丙○○所有、供竊車所用之扳手2支、老虎鉗1支
    、螺絲起子3支、剪刀1支。
二、案經新竹市警察局第一分局報請臺灣新竹地方法院檢察署檢
    察官偵查起訴。
    理  由
甲、程序部分
一、本件起訴書原載明被告丙○○、甲○○係犯刑法第321條第1
    項第3款之加重竊盜罪嫌，且為連續犯，嗣經公訴檢察官到
    庭更正為刑法第321條第1項第3款之加重竊盜罪嫌，為單純
    一罪關係，合先敘明。
二、本件被告2人所犯加重竊盜罪，係非死刑、無期徒刑、最輕
    本刑為3年以上有期徒刑之罪，被告於本院準備程序進行中
    ，就被訴事實為有罪之陳述，經本院合議庭認合於刑事訴訟
    法第273條之1第1項之規定，裁定進行簡式審判程序。
乙、實體部分
一、訊據被告2人對於事實一所載之犯罪事實，迭於警詢、偵訊
    及本院準備程序、審理中均坦承不諱，且互核相符，並經證
    人柯鴻鈞於警詢中證述：委託被告丙○○維修車號0897-KV
    號自小客車等語在卷可參，且經被害人乙○○於警詢指述車
    號8007-KT號自小客車遭竊等語在卷可憑，復有贓證物保管
    收據、贓物認領管單、車籍作業系統-查詢認可資料、車輛
    車牌失竊作業-查詢車輛認可資料、新竹市警察局車輛協尋
    電腦輸入單、新竹市警察局車輛尋獲電腦輸入單各1份及採
    證照片16幀附卷可稽，另有被告丙○○所有、供竊車所用之
    扳手2支、老虎鉗1支、螺絲起子3支、剪刀1支扣案可資佐證
    ，是認被告2人上開自白內容應與事實相符。從而，本件事
    證已臻明確，被告2人攜帶兇器竊盜犯行，均堪予認定，自
    應依法予以論罪科刑。
二、論罪科刑
（一）核被告丙○○、甲○○所為，均係犯刑法第321條第1項第
      3 款之攜帶兇器竊盜罪。
（二）被告2人間，有犯意之聯絡及行為之分擔，為共同正犯。
（三）爰審酌被告2人正值青年，當力圖向上，猶思不勞而獲，
      竟竊取被害人車輛，欲以俗稱「借屍還魂」方式維修友人
      車輛，致被害人遭受財產上損害，併審酌其等行竊手段、
      方式，所生危害程度，暨其犯後坦承犯行堪稱態度良好等
      一切情狀，各量處如主文所示之刑，並均諭知易科罰金折
      算標準。
三、(1)被告甲○○未曾受有期徒刑以上刑之宣告，有臺灣新竹地
    方法院檢察署刑案資料查註紀錄表及臺灣高等法院被告前案
    紀錄表在卷足按，其因一時失慮致罹刑章，犯罪後坦承犯行
    ，態度良好，經此次偵審程序，當知所警惕，信無再犯之虞
    ，本院認其所受宣告之刑以暫不執行為適當，故依刑法第74
    條第1款之規定，併予宣告緩刑2年，另為使被告甲○○有正
    確之法治觀念，並端正其行為，爰併諭知應於緩刑期內付保
    護管束，以啟自新。(2)另被告丙○○於92年間，因違反軍法
    案件，經國防部高等軍事法院於93年3月10日以93年法仁判
    字第32號判處有期徒刑8月確定，並於93年8月21日執行完畢
    ，其於5年內再犯本案，雖依刑法第49條規定，而未符合刑
    法累犯之加重規定，亦不符合刑法緩刑之要件，是就被告丙○○部分，自不得為緩刑之宣告，併此敘明。
四、扣案之扳手2支、老虎鉗1支、螺絲起子3支、剪刀1支，均為
    被告丙○○所有、供竊車所用之物，業據被告2人供承無訛
    ，依刑法第38條第1項第2款之規定，併予宣告沒收。
五、據上論斷，應依刑事訴訟法第452條、第273條之1第1項、第
    299條第1項前段，刑法28條、第321條第1項第3款、第74條
    第1款、第93條第1項、第38條第1項第2款，判決如主文。
本案經檢察官許恭仁到庭執行職務。
中    華    民    國    95    年    6     月    23    日
                  刑事第一庭法    官  黃美文
以上正本證明與原本無異。
如不服本判決，應於判決送達後10日內向本院提出上訴狀 (應附
繕本 )，上訴於臺灣高等法院。
中    華    民    國    95    年    6     月    23    日
                            書 記 官  陳秀子
附錄本案論罪科刑所適用法條全文：
刑法第321條第1項第3款：
犯竊盜罪而有左列情形之一者，處 6 月以上、 5 年以下有期徒
刑：
三、攜帶兇器而犯之者。


司法院資訊處製作；財團法人民間司法改革基金會備份。
